---
title: "Introduksjon til dagen"
author: ""
date: "`r format(Sys.Date(), format = '%d.%m.%Y')`"
output: 
  xaringan::moon_reader:
    lib_dir: libs
    css: ["ntnu_slides.css"]
    nature:
      highlightStyle: github
      highlightLines: true
      countIncrementalSlides: false
---

```{r setup, include = FALSE}
knitr::opts_chunk$set(echo = TRUE)
```

class: inverse, middle, right

### "All individuell og kollektiv ulykke skyldes menneskets begjær etter arbeid" 
### - Paul La Fargue, **Retten til dovenskap**

---


class: middle, center

# Hva skal vi lære i dag, da?

--

### Om kurset

---

## Plan for dagen

```{r program, echo = FALSE}
knitr::kable(
  tibble::tibble(
    Tid = c(
      "09.00",
      "09.30",
      "10.00",
      "10.30",
      "10.45",
      "11.45",
      "12.30",
      "13.00",
      "13.30",
      "13.45",
      "14.30",
      "15.00"),
    Aktivitet = c(
      "Kaffe + introduksjonsrunde",
      "Om kurset",
      "R og RStudio",
      "Pause",
      "Ryddige data",
      "Lunsj",
      "Datasett",
      "Jobbe med mange kilder",
      "Pause",
      "Visualisere",
      "Rapportere",
      "Oppsummering og farvel"
      )
    ),
  format = "html"
  )
  
```

---
class: center, middle

# Hvorfor programmering?

---

## Tre grunner

--

> "You can't do data science in a GUI"
>
> --- Hadley Wickham

--

1. Arbeidsflyt

--

1. Dataflyt

--

1. Gjenbruk

---

## Arbeidsflyt

1. Reproduserbarhet

--

1. Modularitet

--

1. Automatisering

---

## Dataflyt

1. Gode prinsipper for datahåndtering

--

1. En 

--

1. 

---

## Gjenbruk

--

1. Latskap

--

1. 


---
class: inverse, center, middle

## Hvorfor R?

---

## R er

--

1. Skreddersydd for data

--

1. Begynnervennlig

--

1. Det Henrik kan...

---

